【裁判字號】    97,上訴,1610
【裁判日期】    971114
【裁判案由】    違反槍砲彈藥刀械管制條例
【裁判全文】
臺灣高等法院高雄分院刑事判決        97年度上訴字第1610號
上  訴  人
即  被  告  丙○○
                      樓
選任辯護人  柳聰賢律師
上列上訴人因違反槍砲彈藥刀械管制條例案件，不服臺灣高雄地
方法院97年度訴字第877 號中華民國97年8 月22日第一審判決（
起訴案號：臺灣高雄地方法院檢察署96年度偵字第26737 號），
提起上訴，本院判決如下：
    主  文
原判決撤銷。
丙○○未經許可，寄藏可發射子彈具有殺傷力之改造手槍，處有
期徒刑壹年拾月，併科罰金新臺幣肆萬元，罰金如易服勞役，以
新臺幣貳仟元折算壹日，緩刑肆年，並向國庫支付新臺幣肆萬元
。扣案仿BERETTA 廠92FS型半自動手槍製造之改造手槍壹枝（不
含彈匣，槍枝管制編號0000000000號）沒收。
    事  實
一、丙○○明知可發射金屬或子彈具有殺傷力之槍枝，未經中央
    主管機關許可，不得持有，竟於民國97年3 月中旬某日中午
    12時許，在高雄縣大寮鄉○○路73之30號6 樓之住處內，受
    其夫甲○○之委託，而保管具有殺傷力之仿BERETTA 廠92FS
    型半自動手槍製造之槍枝換裝土造金屬槍管而成之改造手槍
    1 枝（不含彈匣，槍枝管制編號：0000000000號），並於翌
    日持該槍返回其位於高雄縣大寮鄉○○路385 號9 樓之娘家
    ，藏放於其個人使用之房間門後吊掛之背包內，而予以寄藏
    。嗣於97年3 月29日，因毒品案經警持臺灣高雄地方法院核
    發之搜索票依法在上址搜索，當場扣得上開改造槍枝，始循
    線查悉上情。丙○○於97年3 月29日警詢及檢察官偵訊中，
    自白受託寄藏改造槍枝之事實，並供述槍枝之來源係由其夫
    甲○○所交付寄藏，警方乃根據丙○○之供述而查獲甲○○
    持有改造槍枝之犯行（現由臺灣高雄地方法院檢察署檢察官
    以97年度偵字第16009 號偵辦中）。
二、案經高雄市政府警察局鹽埕分局移送臺灣高雄地方法院檢察
    署檢察官偵查起訴。
    理  由
壹、證據能力方面
一、被告丙○○於警詢之自白有證據能力：
  (一)按依刑事訴訟法第100 條之1 第1 項、第100 條之2 規定，
    檢察官訊問被告或司法警察（官）詢問犯罪嫌疑人時，除有
    急迫情況且經記明筆錄者外，應全程連續錄音；必要時，並
    應全程連續錄影。揆其立法意旨，乃在建立訊（詢）問筆錄
    之公信力，並促使偵（調）查機關恪遵訊（詢）問程式之規
    定，以確保程式之合法正當。因此，舉凡與實現正當法律程
    式有關之偵（調）查機關不作為與作為義務之遵守，諸如禁
    止以不正方法訊（詢）問、不得於夜間詢問及踐行同法第95
    條之告知程式等，悉在擔保之範圍內，非僅止於確保自白之
    任意性。是被告之自白縱經證明係本諸自由意志所為，而非
    出於不正之方法，亦難謂其受正當法律程式保障之訴訟上權
    益，業已完全獲得滿足，並得據以免除或減輕上開為擔保偵
    （調）查機關恪遵訴訟上作為與不作為規定，所課予應全程
    錄音或錄影之義務。檢察官、司法警察（官）未依規定全程
    連續錄音或錄影所進行之訊（詢）問筆錄，亦屬違背法定程
    式取得之證據，其有無證據能力，仍應由法院適用同法第15
    8 條之4 規定，依個案之具體情狀，審酌人權保障及公共利
    益之均衡維護，予以客觀權衡判斷之（最高法院96年度台上
    字第4908號判決要旨參照）。
  (二)次按「除法律另有規定外，實施刑事訴訟程序之公務員因違
    背法定程序取得之證據，其有無證據能力之認定，應審酌人
    權保障及公共利益之均衡維護。」，刑事訴訟法第15 8條之
    4 定有明文。蓋當前刑事訴訟制度有關證據法則之發展，係
    朝基本人權保障與社會安全保障兩個理念相調和之方向進行
    ，期能保障個人基本人權，又能兼顧真實之發見，而達社會
    安全之維護。因此，探討違背法定程式取得之證據，是否具
    有證據能力，自亦不能悖離此一方向。另供述證據與非供述
    證據之性質不同，一般認為供述證據之採取過程如果違法，
    即係侵害了個人自由意思，故而應嚴格禁止，而蒐集非供述
    證據之過程如果違背法定程式，則因證物之型態並未改變，
    尚不生不可信之問題。本次刑事訴訟法之修正，已就違背法
    定障礙事由及禁止夜間訊問與告知義務等規定暨違法未經具
    結所取得供述證據之證據能力，增訂第158 條之2 、第158
    條之3 ，以資規範。而現行本法第100 條之1 第2 項、組織
    犯罪防制條例第12條等，亦有關於證據強制排除之規定，為
    求周延，並兼顧人權保障及公共利益之維護，爰增訂本條，
    使其他違背法定程式所取得之證據，其有無證據能力之認定
    ，有一衡平之規定，避免因為排除法則之普遍適用，致使許
    多與事實相符之證據，無可例外地被排除。至於人權保障及
    公共利益之均衡維護，如何求其平衡，因各國國情不同，學
    說亦是理論紛歧，依實務所見，一般而言，違背法定程式取
    得證據之情形，常因個案之型態、情節、方法而有差異，法
    官於個案權衡時，允宜斟酌(1)違背法定程式之情節。(2)違背
    法定程式時之主觀意圖。(3)侵害犯罪嫌疑人或被告權益之種
    類及輕重。(4)犯罪所生之危險或實害。(5)禁止使用證據對於
    預防將來違法取得證據之效果。(6)偵審人員如依法定程式有
    無發現該證據之必然性及(7)證據取得之違法對被告訴訟上防
    禦不利益之程度等各種情形，以為認定證據能力有無之標準
    ，俾能兼顧理論與實際，而應需要，此觀諸上開條文之立法
    理由記載亦明。
  (三)經查，存卷之被告丙○○97年3 月29日警詢錄音帶，經播放
    結果內容為空白，經向承辦員警張煜賢查詢結果，據其告以
    應係機器故障所致，且本次詢問錄音帶已無其他備份等語，
    有卷附原審辦理刑事電話記錄查詢表1 份在卷可憑（見原審
    卷第15 0頁），固可認被告上開警詢筆錄未經完成同步錄音
    ，而有違背首開刑事訴訟法第100 條之1 規定之法定程序之
    情形。惟參諸上開說明，該等違背採證程序之警詢自白有無
    證據能力，法院仍應審酌人權保障及公共利益之均衡維護以
    為認定。本院考量被告於當日警詢結束後，業已於警詢筆錄
    內簽名，承認該筆錄與其供述內容無異，復於原審羈押訊問
    時供承其警詢之陳述均屬實在（見原審97年度聲羈字第365
    號卷第5 頁），又於原審及本院審理中未曾否認伊於警詢時
    確有供承係甲○○要伊保管槍枝並由伊帶回娘家藏放等話語
    ，而僅爭執其於警詢中為該等陳述之動機，顯見該等警詢筆
    錄之記載內容應與當時被告實際供述之內容相符，而符合當
    時客觀情狀；另被告更於原審審理時明確供稱於警詢時並未
    遭受刑求、恐嚇等不法對待，且員警並未逼迫其應為一定之
    陳述等語（見原審卷第9 、179 頁），顯見被告於警詢時所
    為陳述，確係出於其主觀上之自由意志所為，而可確保其任
    意性，該等程序瑕疵對被告人權之侵害尚屬輕微；甚且，本
    件司法警察移送時，併陳被告丙○○及與共同被告乙○○之
    警詢錄音帶及本件搜索過程之錄影帶，有錄音帶2 卷、錄影
    帶1 卷存卷可憑，顯見本件司法警察於辦案過程中，已注意
    相關錄影、錄音之進行，當無可能故意不為錄音；又衡諸常
    情，警詢錄音需連續不中斷，司法警察亦無可能隨時中斷錄
    音以檢視機器是否正常；且本件亦查無證據顯示司法警察有
    故意未予錄音之情事，則本件司法警察因一時疏忽違背法定
    程序，並無惡劣之主觀意圖，情節尚非嚴重；加以被告所涉
    寄藏改造槍枝之罪嫌，乃屬最輕本刑為3 年以上有期徒刑之
    罪，可能造成槍枝氾濫、對社會治安之危害甚鉅；又本件被
    告之陳述內容實亦不因有無錄音而有異，暨綜合考量禁止使
    用此一證據於預防將來違法取得證據之效果，對被告訴訟上
    防禦不利益之程度等一切情形，本院因認本件被告之警詢自
    白，仍有證據能力。
二、被告丙○○於97年3 月29日偵查中之自白有證據能力：
    按被告之自白，非出於強暴、脅迫、利誘、詐欺、疲勞訊問
    、違法羈押或其他不正之方法，且與事實相符者，得為證據
    ，刑事訴訟法第156 條第1 項定有明文。查被告丙○○於97
    年3 月29日檢察官偵查中所為之自白，並無積極證據證明係
    出於強暴、脅迫、利誘、詐欺、疲勞訊問、違法羈押或其他
    不正之方法所為，揆諸首揭說明，被告丙○○於97年3 月29
    日偵查中之自白，自有證據能力。
三、證人乙○○於97年4月15日偵查中之陳述有證據能力：
  (一)按被告以外之人於偵查中向檢察官所為之陳述，除顯有不可
    信之情況者外，得為證據，刑事訴訟法第159 條之1 第2 項
    亦有明文，而該條之立法理由係認被告以外之人（包括證人
    、鑑定人、告訴人、被害人及共同被告等）之陳述如在法官
    面前為之，因其任意陳述之信用性係在已受確定保障之情況
    下所為，自得作為證據。而現階段刑事訴訟法規定檢察官代
    表國家偵查犯罪、實施公訴，依法其有訊問被告、證人及鑑
    定人之權，證人、鑑定人且須具結，而實務運作時，檢察官
    偵查中向被告以外之人所取得之陳述，原則上均能遵守法律
    規定，不致違法取供，其可信度極高，職是，被告以外之人
    前於偵查中已具結而為證述，除反對該項供述得具有證據能
    力之一方，已釋明「顯有不可信之情況」之理由外，即不宜
    遽指該證人於偵查中之陳述不具證據能力。
  (二)本件證人乙○○於97年4 月15日偵查中向檢察官所為之陳述
    ，業經依法具結，復無積極證據證明上開證人於偵查中之陳
    述有何顯不可信之情事，是證人乙○○於97年4 月15日偵查
    中之陳述，自有證據能力，得採為本件之證據。
四、證人乙○○於97年3月29日偵查中之陳述有證據能力：
    本案證人即共同被告乙○○於97年3 月29日檢察官偵查中之
    陳述，對被告丙○○而言，雖屬被告以外之人於審判外之陳
    述，然檢察官並非以證人身分傳喚乙○○，而係以共同被告
    身分傳喚到庭為訊問，其身分既非證人，即與「依法應具結
    」之要件不合，縱未命其具結，純屬檢察官調查證據職權之
    適法行使，當無違法可言，且乙○○業於本院審理中，以證
    人身分傳喚到庭具結而為陳述，並經被告之反對詰問（見本
    院卷第54頁反面至56頁），職是，本案證人即共同被告乙○○於97年3 月29日檢察官偵查中之陳述，對被告丙○○而言
    ，即有證據能力，而得採為認定本案事實之依據（最高法院
    97年度台上第3033號判決意旨參照）。
五、按鑑定人由審判長、受命法官或檢察官就下列之人選任1 人
    或數人充之：(一)就鑑定事項有特別知識經驗者。(二)經政府機
    關委任有鑑定職務者；鑑定之經過及其結果，應命鑑定人以
    言詞或書面報告；法院或檢察官得囑託醫院、學校或其他相
    當之機關、團體為鑑定，或審查他人之鑑定，並準用第203
    條至第206 條之1 規定，刑事訴訟法第198 條、第206 條第
    1 項、第208 條第1 項分別定有明文。本件卷附內政部警政
    署97年4 月8 日刑鑑字第0970048941號槍彈鑑定書，雖係被
    告以外之人於審判外之書面陳述，然內政部警政署刑事警察
    局係臺灣高等法院檢察署關於槍彈有無殺傷力之鑑定之概括
    選任鑑定機關，此有臺灣高等法院檢察署92年10月15日檢文
    允字第0921001322號函檢附之「臺灣高等法院檢察署檢察長
    概括選任鑑定人或囑託鑑定機關名冊」足參，則上開槍彈鑑
    定書，為刑事訴訟法第15 9條第1 項規定之例外情形，應有
    證據能力。
六、本案其餘證據之證據能力：
    按傳聞法則之重要理論依據，在於傳聞證據未經當事人之反
    對詰問予以核實，乃予排斥，惟若當事人已放棄對原供述人
    之反對詰問權，於法院審判時表明同意該等傳聞證據可作為
    證據，基於證據資料愈豐富，愈有助於真實發現之理念，並
    貫徹刑事訴訟法修法加重當事人進行主義之精神，確認當事
    人對於證據能力有處分權之制度，傳聞證據經當事人同意作
    為證據，法院認為適當者，亦得為證據。另當事人於調查證
    據時，對於傳聞證據表示「沒有意見」、「對於證據調查無
    意見」，而未於言詞辯論終結前聲明異議，應視為已有將該
    等傳聞證據採為證據之同意，此刑事訴訟法第159 條之5 定
    有明文。檢察官、被告及辯護人於本院準備程序時已表示對
    於全案卷證其餘傳聞證據之證據能力均無意見，且同意作為
    本案之證據（見本院卷第44頁），依刑事訴訟法第159 條之
    5 之規定，檢察官、被告及辯護人已同意本案其餘傳聞證據
    均有證據能力，本院斟酌該等證據並非非法取得，亦無證明
    力明顯過低之情形，是該等證據，均得採為證據。
貳、實體方面
一、訊據上訴人即被告丙○○（下稱被告）固坦認員警於97 年3
    月29日，持原審法院所核發之搜索票，在其位於高雄縣大寮
    鄉○○路385 號9 樓之娘家進行搜索，並於上址伊使用之房
    間門後吊掛之背包內查扣本件改造槍枝等情，惟矢口否認有
    何寄藏具殺傷力之改造槍枝之犯行，辯稱：伊並未受其夫甲○○之委託將扣案槍枝寄藏於娘家房間內，應係其夫甲○○
    自行持往置放，不知道甲○○何時將該槍枝置放於該處，伊
    於警詢中雖曾表示受甲○○之委託將槍枝藏放於娘家房間內
    ，但當時係因害怕胞弟乙○○會遭收押，始為該等不實陳述
    ，且伊為女性，平日對槍枝不感興趣，亦不具專業鑑定識別
    能力，並不知悉扣案槍枝係改造槍枝云云。經查：
  (一)被告確於97年3 月29日遭警查獲之日約一週前（即97年3 月
    中旬）某日中午，在伊與伊夫甲○○位於高雄縣大寮鄉○○
    路73之30號6 樓住處客廳內，受甲○○之委託保管扣案槍枝
    ，並於翌日上午8 時許，由被告將該槍持往高雄縣大寮鄉○○路38 5號9 樓娘家房間藏放等情，業據被告於警詢及97年
    3 月29日偵查中供陳綦詳（見警卷第2 頁、偵卷第6 至7 頁
    ）。且本件確係員警於97年3 月29日14時許，因毒品案持原
    審法院所核發之搜索票，在被告所使用位於高雄縣大寮鄉○○路38 5號9 樓之娘家房間內門後吊掛之背包中查獲乙節，
    亦據被告於原審及本院審理中供陳在卷（見原審卷第44頁、
    本院卷第43頁），復有原審法院搜索票、高雄市政府警察局
    鹽埕分局搜索扣押筆錄、扣押物品目錄表各1 份、搜索照片
    9 張在卷可憑（見警卷第8 至16頁、第18至22頁），及改造
    槍枝1 枝扣案可資佐證，均核與被告上開自白情形相符。參
    酌被告於原審審理中陳稱警詢時並未遭受不法對待或刑求，
    亦未遭逼迫應為如何陳述等情（見原審卷第9 、179 頁），
    暨證人即被告胞弟乙○○亦於偵查及本院審理中具結證稱：
    被告每日均會返回其娘家房間等語（見偵卷第27頁、本院卷
    第56頁），是被告將扣案槍枝持往其娘家房間內藏放並非難
    事等情，堪認被告於警詢及97年3 月29日偵查中之自白，確
    係出於自由意志且與事實相符，而可採信。
  (二)被告嗣雖於97年4 月15日偵查、原審及本院審理中改以前詞
    置辯。然查，倘扣案槍枝確係被告之夫甲○○自行持往查扣
    地點置放，即與證人乙○○無關，苟被告於警詢及偵查中將
    該等事實供出，即可使其胞弟乙○○免於陷入涉案之危境，
    被告苟擔心胞弟乙○○遭收押，衡諸常情，被告更應於警詢
    及偵查中即將該等事實供出，以為胞弟乙○○脫罪，焉有基
    於上開動機反而杜撰不實陳述之理？職是，被告上開所辯動
    機，顯與常情事理不符，洵無可採。
  (三)扣案槍枝經送內政部警政署刑事警察局鑑定結果，認送鑑手
    槍壹枝（不含彈匣，槍枝管制編號0000000000號），係改造
    手槍，由仿BERETTA 廠92FS型半自動手槍製造之槍枝，換裝
    土造金屬槍管而成，擊發功能正常，可供擊發適用子彈使用
    ，認具殺傷力，有該局97年4 月8 日刑鑑字第0970048941號
    槍彈鑑定書1 份附卷可稽（見偵卷第21頁），是足認扣案槍
    枝確具有殺傷力，為管制之槍枝無訛。被告雖又辯稱伊為女
    流之輩，不知扣案槍枝為管制槍枝云云。惟查，扣案之改造
    槍枝係於被告娘家房間門後所吊掛之背包內查獲，已如前述
    ，顯見係經刻意藏置，避免遭人發現。參以被告復於警詢及
    97年3 月29日偵查中，均自承其夫甲○○要伊將扣案槍枝帶
    回娘家藏放（見警卷第2 頁背面、偵卷第7 頁），暨持有無
    殺傷力之槍枝並未觸及刑責，無庸擔心遭檢、警及司法人員
    查緝，其夫甲○○大可直接、公然將之放置在位於正氣路之
    住家內，甚至亦可置於其他容易擺放之處所，又何需大費周
    章迂迴委託被告將之帶回被告娘家房間藏放？凡此種種，均
    顯見該等需刻意藏放之槍枝確為法律所不允許持有之違禁物
    品，被告既自承有大學畢業之學歷（見原審卷第179 頁），
    且精神智力正常，就此事理自難諉為不知。職是，益見被告
    確實明知其夫甲○○委託保管之物係具有殺傷力之改造槍枝
    ，且進一步基於寄藏具有殺傷力之改造槍枝之「直接故意」
    而為寄藏改造槍枝之犯行，均甚為明灼，被告辯稱「不知扣
    案槍枝為改造槍枝」云云，顯屬卸責之詞，委不足採。
  (四)證人即被告之胞弟乙○○於本院審理中雖證稱：伊不知道97
    年3月29日在被告房間背包中所查扣1把手槍之來源，也未看
    到被告將槍放在背包裡，伊在檢察官偵訊時陳稱該把槍是被
    告拿回來放的，是因為在被告住處時，伊有聽見被告跟警察
    說那把槍是她帶回來的，所以伊就照著被告的話講等語（見
    本院卷第55至56頁），與其於97年3月29日檢察官偵訊時所
    述情節，及本院依據上開事證所認定之事實不相符合，顯係
    迴護被告之詞，不足採為有利於被告之認定。
  (五)另證人即被告之夫甲○○，於原審審理中經傳拘均未到庭作
    證，嗣於本院審理時，卻願意配合被告之聲請傳喚而到庭作
    證，其動機為何，已非無疑。且其證稱：警察於被告娘家查
    獲槍枝之房間，伊與被告2 人平常都很少回去（見本院卷第
    57頁反面），更與被告所述：伊每天都會回娘家吃晚飯並進
    入查獲槍枝之房間（見原審卷第10至11頁），及證人乙○○
    證述：被告每日均會返回其娘家房間等情（見偵卷第27頁、
    本院卷第56頁），迥不相侔。其雖又證稱：扣案槍枝是伊朋
    友「洪仔」的，「洪仔」與伊一起到該房間內，由伊將槍枝
    放在背包內云云（見本院卷第57頁）。然未經許可持有或寄
    藏改造槍枝，乃係最輕本刑為3 年以上有期徒刑之重罪，證
    人甲○○既帶同朋友「洪仔」持有扣案槍枝至被告娘家，並
    由證人甲○○將扣案槍枝置放在被告房間之背包內，衡諸常
    情，證人甲○○與朋友「洪仔」之交情必定極為深厚，然證
    人甲○○卻不知道「洪仔」之真實姓名、住址及電話（見本
    院卷第57頁反面），此顯與常情有違。準此，益徵證人甲○○於本院審理中證稱：在被告娘家房間被警查獲之手槍是伊
    朋友「洪仔」的，「洪仔」與伊一起到該房間內，由伊將槍
    枝放在背包內云云，顯係迴護被告及為己脫罪卸責之飾詞，
    亦不足據為有利於被告之認定。
  (六)綜上所述，本件事證已臻明確，被告所辯均係事後卸責之詞
    ，不足採取，其未經許可寄藏具有殺傷力之改造槍枝犯行，
    洵堪認定，應予依法論科。
二、按可發射子彈具有殺傷力之改造手槍，係為槍砲彈藥刀械管
    制條例第4條第1項第1 款所規定之槍枝，非經中央主管機關
    許可，不得持有及寄藏，同條例第5 條定有明文。核被告所
    為，係犯槍砲彈藥刀械管制條例第8條第4項之未經許可寄藏
    可發射子彈具有殺傷力之改造槍枝罪。被告受其夫甲○○之
    委託代為保管本案之改造槍枝，其保管之本身，亦屬持有，
    只不過此之持有係受託寄藏之當然結果，故法律上宜僅就寄
    藏改造槍枝之行為為包括之評價，不應另就持有改造槍枝行
    為予以論罪（最高法院95年度台上字第3978號判決意旨參照
    ）。又按槍砲彈藥刀械管制條例第18條第4 項前段規定「犯
    本條例之罪，於偵查或審判中自白，並供述全部槍砲、彈藥
    、刀械之來源及去向，因而查獲或因而防止重大危害治安事
    件之發生者，減輕或免除其刑」，依其犯罪形態，倘該槍砲
    、彈藥、刀械已經移轉持有，而兼有來源及去向者，固應供
    述全部之來源及去向，始符合上開規定；但其犯罪行為，僅
    有來源而無去向，或僅有去向而無來源者，祇要供述全部來
    源，或全部去向，因而查獲或因而防止重大危害治安事件之
    發生時，即符合減輕或免除其刑之規定，並非謂該犯罪行為
    ，必須兼有來源及去向，始有該條項之適用；否則情節較重
    者（兼有來源及去向），合於減免之規定，情節較輕者（僅
    有來源而無去向，或僅有去向而無來源），反而不合於減免
    之規定，豈不造成輕重失衡（最高法院95年度台上字第5130
    號判決意旨參照）。被告於警詢及97年3 月29日檢察官偵訊
    中，自白受託寄藏改造槍枝之事實，並供述槍枝之來源係由
    其夫甲○○所交付寄藏，警方乃根據被告之供述而查獲甲○○持有改造槍枝之犯行（現由臺灣高雄地方法院檢察署檢察
    官以97年度偵字第16009 號偵辦中），是被告所為合於槍砲
    彈藥刀械管制條例第18條第4 項之規定，爰依該條例第18條
    第4 項之規定予以減輕其刑。
三、原審據以論處被告罪刑，固非無見。惟查：(一)被告本案犯行
    ，係基於寄藏可發射子彈具有殺傷力之改造手槍之「直接故
    意」而為之，原判決認被告係基於寄藏可發射子彈具有殺傷
    力之改造手槍之「未必故意」（即間接故意）而為之，尚有
    未恰。(二)被告於97年3 月29日警詢及檢察官偵訊中，自白受
    託寄藏改造槍枝之事實，並供述槍枝之來源係由其夫甲○○
    所交付寄藏，警方乃根據被告之供述而查獲甲○○持有改造
    槍枝之犯行（現由臺灣高雄地方法院檢察署檢察官以97年度
    偵字第16009 號偵辦中），是被告所為合於槍砲彈藥刀械管
    制條例第18條第4 項之規定，應依該條例第18條第4項 之規
    定予以減輕其刑。乃原判決就此部分事實未詳予以認定，並
    依法予以減刑，亦有疏誤。被告上訴意旨否認犯罪，而指摘
    原判決不當，雖無理由，惟原判決既有前開可議之處，自應
    由本院將原判決撤銷改判。
四、審酌被告未經許可寄藏改造槍枝，所為誠屬非是，亦對社會
    治安造成潛在威脅，惟念其寄藏之改造槍枝僅1 支，並未同
    時寄藏子彈，亦未持該槍枝犯案，及其犯罪之動機（受其夫
    甲○○之委託而寄藏）、目的、手段、犯罪所生之損害、犯
    後態度等一切情狀，爰量處如主文第2 項所示之刑，暨斟酌
    其年齡、犯罪情節、家庭狀況、經濟能力等情狀，就其所處
    之罰金刑諭知如主文第2 項所示易服勞役之折算標準。又被
    告未曾受有期徒刑以上刑之宣告，且其曾因本案遭羈押近5
    個月（97年3 月29日至97年8 月15日），業已遭受相當時間
    之羈押教化等情，有臺灣高等法院被告前案紀錄表在卷可稽
    ，其經此偵、審程序及前開刑之宣告，應知所警惕，諒無再
    犯之虞，本院因認對被告所處之刑，以暫不執行為當，爰依
    刑法第74條第1 項第1 款之規定，併予宣告緩刑4 年，並依
    刑法第74條第2 項第4 款規定，命被告向國庫支付4 萬元。
    扣案仿BERETTA 廠92FS型半自動手槍製造之改造手槍1 枝（
    不含彈匣，槍枝管制編號0000000000號），為槍砲彈藥刀械
    管制條例第4 條第1 項第1 款所稱之槍枝，已如前述，自屬
    違禁物無訛，爰依刑法第38條第1 項第1 款之規定予以宣告
    沒收。
據上論結，應依刑事訴訟法第369 條第1 項前段、第364 條、第
299 條第1 項前段，槍砲彈藥刀械管制條例第8 條第4 項、第18
條第4 項，刑法第11條、第42條第3 項、第38條第1 項第1 款、
第74條第1 項第1 款、第2項第4款，判決如主文。
本案經檢察官陳國全到庭執行職務。
中    華    民    國    97    年    11    月    14    日
                  刑事第七庭    審判長法  官 莊飛宗
                                      法  官 陳明富
                                      法  官 孫啟強
以上正本證明與原本無異。
如不服本判決應於收受本判決後10日內向本院提出上訴書狀，其
未敘述上訴理由者，並得於提起上訴後10日內向本院補提理由書
狀（均須按他造當事人之人數附繕本）「切勿逕送上級法院」。
中    華    民    國    97    年    11    月    14    日
                                      書記官 黃富美
附錄本判決論罪科刑法條：
槍砲彈藥刀械管制條例第8條：
未經許可，製造、販賣或運輸鋼筆槍、瓦斯槍、麻醉槍、獵槍、
空氣槍或第4條第1項第1款所定其他可發射金屬或子彈具有殺傷
力之各式槍砲者，處無期徒刑或5年以上有期徒刑，併科新臺幣1
千萬元以下罰金。
未經許可，轉讓、出租或出借前項所列槍枝者，處5年以上有期
徒刑，併科新臺幣1千萬元以下罰金。
意圖供自己或他人犯罪之用，而犯前二項之罪者，處無期徒刑或
7 年以上有期徒刑，併科新臺幣 1 千萬元以下罰金。
未經許可，持有、寄藏或意圖販賣而陳列第1項所列槍枝者，處3
年以上10年以下有期徒刑，併科新臺幣700萬元以下罰金。
第 1 項至第 3 項之未遂犯罰之。


司法院資訊處製作；財團法人民間司法改革基金會備份。
